# 关于并购的问题 ~ 急求解答

提问人：JG20161 时间：2019-03-10 16:54:11
请问 A 先收购 B60% 的股权，再收购 B40% 的股权，在第二次收购 40%的股权时，属于同一控制下的企业合并呢还是属于母公司对子公司增资呢？
求解答，谢谢大家

回答人：chenyiwei
首先判断这两步是否为一揽子交易。如果是一揽子交易的，则第二步收购也是取得控制权的企业合并交易的一部分，与前次股权收购按同一原则处理，此时需合理关注购买日的确定，即是否在第二步完成后才取得实质控制权。
如果不是一揽子交易，则第二步作为单独的购买少数股权交易处理。